# 求助chen版及各位专家关于黄金租赁的处理

提问人：8899776 时间：2014-03-17 15:04:28
看了下以前chen版的解答，能否采用以下方式处理： 1 、甲公司租入的黄金作为交易性金融负债，期末其公允价值变动计入当期利润表； （ 1 ）租入时 借：存货 贷：交易性金融负债 （ 2 ）期末公允价值变动 借或贷：交易性金融负债 贷或借：公允价值变动损益2 、甲公司买入的远期黄金 作为交易性金融资产或负债，期末其公允价值变动计入当期利润表； （ 1 ）买入时不做会计处理 （未支付保证金） （ 2 ）期末公允价值变动 借或贷：交易性金融资产或负债 贷或借：公允价值变动损益

回答人：chenyiwei
基本上可以这样处理。对借入黄金和远期黄金交易两笔交易，尽管交易对手相同，但通常应作为两项金融工具分别核算，不能抵销，除非约定你公司随时可行使将两者互抵后以净额结算的权力。